# 融资性担保公司能否为子公司的客户提供担保。

提问人：小头鱼 时间：2013-06-19 16:37:43
客户为一融资性担保公司，其子公司为一家小额贷款公司， 我们发现，此融资性担保公司为小额贷款公司所贷款的客户，向小贷公司提供担保。
根据融资性担保公司管理办法，担保公司是不能为子公司或母公司提供担保的。（不知道这条规定出台的原因是什么？？）那么，它为子公司的客户，向子公司提供担保，是否合法？？ 为什么，
谢谢！

回答人：chenyiwei
根据《融资性担保公司管理暂行办法》第三十条规定，融资性担保公司不得为其母公司或子公司提供融资性担保（估计是为了防止利用不恰当的关联担保实现利益转移，损害担保公司的被担保方的权益）。从这一条款看，并未禁止融资性担保公司为作为非关联方的子公司客户提供担保。当然这样的担保对作为母公司的担保公司而言有多大实际意义是值得商榷的，但至少可以保障小额贷款公司的其他股东和债权人的利益。